# 盈余公积

提问人：zgkisy08 会计 时间：2023-08-21 14:41:30
[color=rgba(0, 0, 0, 0.85)]求助：各位老师，一个公司拟在中期注销，[color=rgba(0, 0, 0, 0.85)]有盈利，净利润为正数，分配股利之前没有计提法定盈余公积，但是股利已经支付给股东了，现在账务上需要怎么处理？

回答人：chenyiwei
理论上需确保其盈余公积足额计提，否则可能面临被处罚的风险（见《公司法》第 203 条：公司不依照本法规定提取法定公积金的，由县级以上人民政府财政部门责令如数补足应当提取的金额，可以对公司处以二十万元以下的罚款）。
因此，可以考虑由股东会通过决议，要求各股东补回历史上超额分配的利润并补足法定盈余公积，公司相应据此确认对股东的其他应收款，对应贷记法定盈余公积，到清算最后的剩余财产分配环节再将该分录转销处理。